臺灣板橋地方法院刑事判決　　　　　　　　　　　　　九十一年度易字第二二三號
　　公　訴　人　臺灣板橋地方法院檢察署檢察官
　　被　　　告　甲　○
右列被告因違反毒品危害防制條例案件，經檢察官聲請簡易判決處刑（九十年度毒偵
緝字第七九六號），本院認應適用通常程序審判，判決如左：
    主  文
甲○連續施用第二級毒品，累犯，處有期徒刑拾月。扣案之吸食器內安非他命殘渣（
量微無法秤重）沒收銷燬；吸食器壹個（內有安非他命殘渣）沒收。
    事  實
一、甲○前於民國八十八年間因施用毒品案件，經依本院裁定送觀察、勒戒後，無繼
    續施用毒品傾向，由臺灣板橋地方法院檢察署檢察官於八十八年二月二十六日以
    八十八年度偵字第三七○六號、第三七四○號不起訴處分確定；其後又於八十八
    年十月二十八日因施用毒品案件，經依本院裁定送觀察、勒戒後，有繼續施用毒
    品傾向，再依本院裁定送強制戒治，其後於八十九年五月二十四日停止戒治出所
    ，至八十九年十一月二十二日戒治期滿，此外並由檢察官提起公訴，經本院於八
    十九年十月二十三日以八十九年度訴字第三九七號刑事簡易判決判處有期徒刑五
    月確定，於九十年一月三十一日易科罰金執行完畢。詎其仍不知悔改，於五年內
    又自九十年二月間某日起至同年八月二十四日止，均在其臺北縣新莊市○○路四
    八三巷十弄十三號住處，連續施用第二級毒品安非他命多次。嗣於九十年八月二
    十四日晚上八時許，在上址住處為警查獲，並扣得內有安非他命殘渣（量微無法
    秤重）之吸食器一個，且其查獲後經警採尿送驗結果，並有安非他命陽性反應（
    其後因經檢察官傳喚未到庭，經檢察官通緝後，於九十年十一月十九日下午一時
    許，在其上址住處為警緝獲，復經警採尿送驗結果，另驗有嗎啡陽性反應，惟此
    部分施用毒品罪嫌，未經起訴）。
二、案臺北縣警察局新莊分局報請臺灣板橋地方法院檢察署檢察官偵查後聲請簡易判
    決處刑，經本院認應適用通常程序審判。
    理  由
一、按檢察官聲請以簡易判決處刑之案件，經法院認為有第四百五十一條之一第四項
    但書之情形者，應適用通常程序審判之，刑事訴訟法第四百五十二條定有明文。
    本件公訴人以被告在偵查中自白不諱，聲請本院以簡易判決處刑，論以被告甲○
    犯毒品危害防制條例第十條第二項之施用第二級毒品罪。惟查被告長期多年施用
    毒品，且甫因施用毒品案件，經法院判處徒刑確定，易科罰金執行完畢，仍不知
    悔改再犯，構成累犯，量刑顯不宜輕縱，亦不得為緩刑之宣告，因認有同法第四
    百五十一條之一第四項但書規定之情形，不宜逕以簡易判決處刑，應適用通常程
    序審判之，合先敘明。
二、訊據被告甲○對於右揭時地連續施用第二級毒品安非他命之犯罪事實坦承不諱，
    並有內有安非他命殘渣（量微無法秤重）之吸食器一個扣案、暨昭信科技顧問股
    份有限公司出具之驗尿報告一紙在卷可資佐證。又被告前因施用毒品案件，經依
    本院裁定送觀察、勒戒後，無繼續施用毒品傾向，由臺灣板橋地方法院檢察署檢
    察官於八十八年二月二十六日以八十八年度偵字第三七○六號、第三七四○號不
    起訴處分確定；其後又於八十八年十月二十八日因施用毒品案件，經依本院裁定
    送觀察、勒戒後，有繼續施用毒品傾向，再依本院裁定送強制戒治，其後於八十
    九年五月二十四日停止戒治出所，至八十九年十一月二十二日戒治期滿，有臺灣
    高等法院檢察署刑案紀錄簡覆表在卷足憑。是其三犯施用第二級毒品安非他命之
    罪，罪證明確，應予依法論科。
三、核被告甲○所為，係犯毒品危害防制條例第十條第二項之施用第二級毒品罪。其
    施用毒品前之持有毒品行為，應均為施用之高度行為所吸收，不另論罪。又其多
    次施用第二級毒品之行為，時間密接，犯罪構成要件相同，顯係基於概括犯意為
    之，應依連續犯規定論以一罪，並加重其刑。又被告前曾於八十八年間因施用毒
    品案件，經本院於八十九年十月二十三日以八十九年度訴字第三九七號刑事簡易
    判決判處有期徒刑五月確定，於九十年一月三十一日易科罰金執行完畢，有臺灣
    高等法院檢察署刑案紀錄簡覆表一紙在卷可稽，被告前受有期徒刑執行完畢，於
    五年以內再犯本件有期徒刑以上之罪，為累犯，應依刑法第四十七條規定，遞加
    重其刑。爰審酌被告素行、對社會之危害及其犯罪後坦承之態度等一切情狀，量
    處如主文所示之刑。扣案之上開吸食器內之安非他命殘渣（量微無法秤重），係
    查獲之毒品，依毒品危害防制條例第十八條第一項前段規定，不問屬於犯人與否
    ，應沒收銷燬之；至扣案之安非他命吸食器一個（內有安非他命殘渣），係被告
    所有自製供其施用毒品使用之物，有扣案吸食器照片可稽，尚非製造專供施用毒
    品使用，故非屬毒品危害防制條例第十八條第一項前段規定之「專供施用毒品之
    器具」，應另依刑法第三十八條第一項第二款規定，併予宣告沒收。
據上論斷，應依刑事訴訟法第四百五十二條、第二百九十九條第一項前段，毒品危害
防制條例第十條第第二項、第十八條第一項前段、第二十條第三項前段，刑法第十一
條前段、第五十六條、第四十七條、第三十八條第一項第二款，判決如主文。
本案經檢察官徐名駒到庭執行職務
中      華      民      國    九十一    年      三      月    二十一    日
                                    臺灣板橋地方法院刑事第六庭
                                        法  官  彭  全  曄
右正本證明與原本無異
如不服本判決應於送達後十日內向本院提出上訴狀
                                        書記官  梁  宜  庭
中      華      民      國    九十一    年      三      月    二十六    日
附錄本案論罪科刑法條全文：
毒品危害防制條例第十條：
施用第一級毒品者，處六月以上五年以下有期徒刑。
施用第二級毒品者，處三年以下有期徒刑。
